# 请教陈版，一次性预收 30 年房租问题

提问人：cjzhangyong 时间：2021-08-02 11:38:00
A国有公司有一块土地，现由A公司在土地上面建设房屋（本来是土地出租给B公司，由B公司建设， 30 年后房屋无偿还给A公司，现由于政策问题，土地是A的，只能由A进行招投标，由A建设），建成后出租给B公司，共 30 年，A公司建房子的资金来源为一次性预收B公司 30 年的租赁费 问题
1 、A公司预收 30 年租金计入预收账款还是其他科目？后续每年确认收入结转到收入？
2 、 B公司支付的 30 年租金计入预付账款吗？

回答人：chenyiwei
首先应判断该 30 年的租赁构成融资租赁还是经营租赁（此处先不考虑租赁期超过 20 年可能涉及的法律问题，下同）。
如果属于融资租赁的，则在将房屋交付给承租人B时就应当终止确认并确认处置损益。此时如果预计从收款到交付不超过一年的，则列报为其他应付款；如果超过一年的，则列报为其他非流动负债。
如果属于经营租赁的，则收到预收款确认为其他非流动负债，后续逐步结转为租金收入。